臺灣板橋地方法院刑事判決　　　　　 100年度交易字第1182號
公　訴　人　臺灣板橋地方法院檢察署檢察官
被　　　告　簡宏臣
上列被告因公共危險案件，經檢察官提起公訴（100 年度偵字第
26023 號），被告於準備程式中就被訴事實為有罪之陳述，經本
院裁定進行簡式審判程式，判決如下：
    主  文
簡宏臣服用酒類，不能安全駕駛動力交通工具而駕駛，累犯，處
有期徒刑陸月，併科罰金新臺幣參萬元，有期徒刑如易科罰金，
以新臺幣壹仟元折算壹日，罰金如易服勞役，以新臺幣壹仟元折
算壹日。
    事  實
一、簡宏臣前於民國88年間，因服用酒類駕車公共危險案件，經
    本院以89年度板交簡字第20號判決判處罰金新臺幣3000元確
    定；90年間，因服用酒類駕車公共危險案件，經臺灣桃園地
    方法院以90年度桃交簡字第1505號判決判處拘役50日確定，
    於91年7 月31日易科罰金執行完畢；98年間，因服用酒類駕
    車公共危險案件，經本院以98年度交簡字第3156號判決判處
    有期徒刑2 月確定，於98年8 月25日易科罰金執行完畢；99
    年間，因服用酒類駕車公共危險案件，經本院以99年度交易
    字第619 號判決判處有期徒刑6 月確定，於99年11月30日易
    科罰金執行完畢（於本件構成累犯）。詎其仍不知悔改，明
    知服用酒類後，反應力及注意力均會降低，將使操控動力交
    通工具之能力降低，而無法安全駕駛動力交通工具，竟於10
    0 年9 月20日17時許至19時許（起訴書誤載為100 年9 月2
    日），在新北市○○區○○路2 段165 號其工作之工廠內飲
    酒後，已達於不能安全駕駛動力交通工具之狀態，駕駛車牌
    號碼N2K-087 號重型機車上路，於同日21時44分許，行經新
    北市○○區○○路1 段68號前時，為警攔檢稽查，並測得呼
    器酒精濃度達每公升0.96毫克，始悉上情。
二、案經新北市政府警察局樹林分局移送臺灣板橋地方法院檢察
    署檢察官偵查起訴。
    理  由
一、按除被告所犯為死刑、無期徒刑、最輕本刑為三年以上有期
    徒刑之罪或高等法院管轄第一審案件者外，於前條第一項程
    序進行中，被告先就被訴事實為有罪之陳述時，審判長得告
    知被告簡式審判程式之旨，並聽取當事人、代理人、辯護人
    及輔佐人之意見後，裁定進行簡式審判程式，刑事訴訟法第
    273 條之1 第1 項定有明文。本件被告簡宏臣所犯刑法第18
    5 條之3 之服用酒類不能安全駕駛動力交通工具而駕駛罪，
    非屬最輕本刑為3 年以上有期徒刑之罪，且被告簡宏臣於本
    院100 年11月16日準備程式進行中，已就被訴之事實為有罪
    之陳述，經審判長告知被告簡式審判程式之旨後，被告及公
    訴人均同意改依簡式審判程式審理，本院乃依上揭規定，裁
    定本件進行簡式審判程式，合先敘明。
二、上揭犯罪事實，業據被告簡宏臣坦承不諱，又被告為警查獲
    後，經施以呼氣測試，其酒精濃度為0.96MG/L一情，有新北
    市○○○○○道路交通事故當事人酒精測定紀錄表1 紙在卷
    可稽（見偵查卷第5 頁）。又依交通部運輸研究所79年8 月
    對駕駛人行為之研究（酒醉駕車對駕駛行為之分析研究）指
    出，吐氣每公升酒精含量0.25毫克等於血液中酒精濃度0.05
    % （亦即每100 毫升血液中含50毫克酒精），血液中酒精濃
    度到達0.03% 至0.05% 時，對駕駛能力之影響為：多數駕駛
    人心境逐漸變幻不定、視覺與反應靈敏性減弱、對速度及距
    離的判斷力差；對心理行為之影響為：觀察力逐漸欠缺、心
    情漸趨輕鬆、自信心增加、多話、精神狀態處於陶醉感，血
    液中酒精濃度到達0.05% 至0.08% 時，對駕駛能力之影響為
    ：反應遲鈍、駕駛能力受損、遲而不決或決而不行；對心理
    行為之影響為：情緒鬆散、感情與行為趨向誇張、肌肉不協
    調、精神處於興奮狀態，血液中酒精濃度到達0.08% 至0.15
    % 時，對駕駛能力之影響為：判斷力嚴重受到影響、體能與
    精神協調受損、駕駛之體能困難增加；對心理行為之影響為
    ：產生情緒異常現象、步伐不平穩、言語不清、反應惡劣、
    記憶及判斷力受損、精神處於錯亂狀態，血液中酒精濃度超
    過0.15% ，對駕駛能力之影響為：視線搖晃、駕駛已進入恍
    惚狀態、判斷及理解遭到扭曲、駕駛不穩定；對心理行為之
    影響為：意識不明、嘔吐、站、走及講話困難、責任感喪失
    、精神處於麻痺狀態，血液中酒精濃度超過0.5%，對駕駛能
    力之影響為：無法開車；對心理行為之影響為：爛醉如泥、
    失去知覺可能致死、精神處於昏睡狀態。經查，本件被告之
    酒精測定值為呼氣0.96 MG/L ，換算血液中酒精濃度值為0.
    192%，其駕駛能力所受之影響為：視線搖晃、駕駛已進入恍
    惚狀態、判斷及理解遭到扭曲、駕駛不穩定；其心理行為所
    受之影響為：意識不明、嘔吐、站、走及講話困難、責任感
    喪失、精神處於麻痺狀態。再佐以被告為警查獲後，要求被
    告為雙腳併攏，兩手貼緊大腿，將一腳向前抬高離地15公分
    ，並停止不動30秒、雙腳併攏，雙手向前平伸，閉眼、輪流
    使用左右手的食指指尖觸摸鼻間、閉雙眼，30秒內朗誦阿拉
    伯數字，由1001至1030、用筆在兩同心圓之間的0.5 公分環
    狀帶內，畫另一個圓等酒後生理協調平衡測驗，被告檢測結
    果均不合格，益徵被告為警查獲當時，已因酒精而使其正常
    駕駛能力受影響，並達不能安全駕駛之程度，此有汽機車駕
    駛人酒後生理協調平衡檢測記錄表1 份附卷可參（見偵查卷
    第6 頁），此外，復有刑法第185 條之3 案件測試觀察紀錄
    表、新北市政府警察局新北市警交大字第C00000000 號舉發
    違反道路交通管理事件通知單、酒後時間確認單各1 份在卷
    可稽（見偵查卷第7 頁、第10頁、第17頁），足認被告自白
    應與事實相符，堪予採信。綜上，本案事證明確，被告犯行
    堪以認定，應予依法論科。
三、核被告簡宏臣所為，係犯刑法第185 條之3 之服用酒類不能
    安全駕駛動力交通工具而駕駛罪。又被告有前開犯罪事實欄
    所載之前科執行紀錄，有臺灣高等法院被告前案紀錄表1 份
    在卷可憑，其於刑之執行完畢後，5 年內故意再犯本件有期
    徒刑以上之罪，為累犯，應依刑法第47條第1 項之規定加重
    其刑。爰審酌被告簡宏臣已有前述多次犯服用酒類致不能安
    全駕駛動力交通工具罪之前科紀錄，有臺灣高等法院被告前
    案紀錄表1 份在卷可憑，竟猶不知悔改，再犯本案酒駕犯行
    ，顯見其並未確實戒除酒後駕車之惡習，且其明知酒精成分
    對人之意識能力具有不良影響，超量飲酒後將導致對於週遭
    事務之辨識及反應能力較平常薄弱，倘騎乘機車行駛於道路
    上，將對自身及一般往來公眾造成高度危險，仍於服用酒類
    致其呼氣酒精濃度高達每公升0.96毫克而不能安全駕駛之情
    形下，貿然騎乘機車行駛於一般公路上，雖未發生交通事故
    ，惟已對於行車安全產生莫大危害，兼衡其犯罪後坦承犯行
    之態度等一切情狀，量處如主文所示之刑，並分別諭知易科
    罰金及易服勞役之折算標準，以資懲儆。
據上論斷，應依刑事訴訟法第273 條之1 第1 項、第299 條第1
項前段，刑法第185 條之3 、第47條第1 項、第41條第1 項前段
、第42條第3 項前段，刑法施行法第1 條之1 第1 項，判決如主
文。
本案經檢察官高智美到庭執行職務。
中    華    民    國   100    年    12    月    30    日
                    刑事第二十庭  法  官  傅明華
以上正本證明與原本無誤。
如不服本判決，應於判決送達後10日內敘明上訴理由，向本院提
出上訴狀 (應附繕本) ，上訴於臺灣高等法院。其未敘述上訴理
由者，應於上訴期間屆滿後20日內向本院補提理由書「切勿逕送
上級法院」。
                                  書記官  蔡一如
中    華    民    國   100    年    12    月    30    日
附錄本案論罪科刑法條全文：
中華民國刑法第185 條之3
服用毒品、麻醉藥品、酒類或其他相類之物，不能安全駕駛動力
交通工具而駕駛者，處1 年以下有期徒刑、拘役或科或併科15萬
元以下罰金。